# 小微企业增值税的减免

提问人：196688 时间：2017-01-13 16:33:48
请问陈版主，财会（ 2013 ） 24 号文件规定，小微企业增值税的减免计入营业外收入，但是与政府补助准则规定不涉及资产直接转移的经济支持不属于政府补助准则规范的政府补助。财会（ 2016 ） 22 号（十）关于小微企业免征增值税的会计处理规定。小微企业在取得销售收入时，应当按照税法的规定计算应交增值税，并确认为应交税费，在达到增值税制度规定的免征增值税条件时，将有关应交增值税转入当期损益。记到营业收入对吗？谢谢！

回答人：chenyiwei
我理解仍应计入营业外收入。这种减免不同于增殖税法中所规定的免税项目，只有免税项目（农业生产者的自产农业产品、古旧图书、避孕药品及用具之类）才是按开票金额全额确认营业收入。